【裁判字號】    89,易,648
【裁判日期】    891219
【裁判案由】    傷害
【裁判全文】
臺灣基隆地方法院刑事判決                          八十九年度易字第六四八號
    公  訴  人  臺灣基隆地方法院檢察署檢察官
    被      告  丙○○
右列被告因傷害案件，經檢察官提起公訴( 八十九年度偵字第三七五二號 )，本院判
決如左：
    主      文
丙○○傷害人之身體，處拘役伍拾伍日，如易科罰金以佰元折算壹日。
    事      實
一、丙○○為盲人福利協進會之常務理事，甲○○則為該會總幹事。民國八十九年九
    月七日晚間八時三十分許，甲○○夥友乙○○前往丙○○所開設位於基隆市○○
    路四七巷一弄一號之惠安按摩院，與丙○○討論翌日開會事宜。蔡徐二人因故發
    生爭執，甲○○即欲離去，甫行至門外，緊隨於後之丙○○突基於普通傷害之犯
    意，出拳毆打甲○○臉部，致甲○○因此倒地受有右小腿二×二公分擦傷、左腳
    踝三×四公分血腫、右手背三×七公分、二×二公分擦傷、左右側上顎側門牙牙
    冠斷折之傷害。
二、案經甲○○訴由台灣基隆地方法院檢察署檢察官偵查起訴。
    理      由
一、訊據被告丙○○固坦承甲○○於右揭時間夥同乙○○至惠安按摩院，惟矢口否認
    有何傷害犯行，並辯稱：當天是甲○○與另一朋友酒後說要按摩，結果將酒菜倒
    在伊上，伊是視障，自不可能打到人，是他們二個明眼人毆打伊。至於甲○○
    傷勢是自己跌倒造成云云。經查甲○○於右揭時地與被告爭執後，遭被告毆打等
    情，業據被害人甲○○於偵審中指訴綦詳，核與經隔離訊問之證人乙○○供證情
    節相符，被害人所受傷勢並有行政院衛生署基隆醫院驗傷診斷書二紙及照片附卷
    可稽。本院復參諸雙方發生爭執在先，且被告於偵查中亦自承其將他們二人（指
    甲○○、乙○○）推出門外，因店門口有一個矮門檻，他們二人向後跌倒等詞以
    觀，堪認被害人之指訴應屬信而有徵，被告雖係視障，然既能將他人推出門外，
    自無「不可能打到人」之理。所辯應屬事後卸責之詞，不足採信。被告復聲請傳
    訊據報前往現場處理之警員證明被害人斯時尚辱警察云云，與本件傷害犯行之
    待證事實無關，自毋庸予以傳喚，併此明。綜上所述，被告犯罪事證明確，犯
    行堪以認定，應予依法論科。
二、查被告於右揭時地，基於傷害犯意，毆打被害人成傷，核其所為，係犯刑法第二
    百七十七條第一項傷害罪。爰審酌被告素行尚佳，有本院被告全國前案紀錄表在
    卷可按，其因細故出手毆打被害人，所受傷害程度，犯後雙方並未和解，被告尚
    飾詞諉責等一切情狀，量處如主文所示之刑，並諭知易科罰金之折算標準示懲。
據上論斷，應依刑事訴訟法第二百九十九條第一項前段、刑法第二百七十七條第一項
、第四十一條、罰金罰鍰提高標準條例第一條前段、第二條判決如主文。
本案經檢察官周啟勇到庭執行職務。
中      華      民      國      八十九      年    十二    月    十九    日
                              臺灣基隆地方法院刑事第二庭
                                      法  官  邱  志  平
右正本證明與原本無異。
對於本件判決如有不服，應於收受送達後十日內，向本院提出上訴狀，上訴於臺灣高
等法院，並按他造當事人之人數附具繕本。
                                      書記官  彭  淑  芳
中      華      民      國      八十九      年    十二    月    二十一  日
附錄論罪法條：
刑法第二百七十七條第一項：
傷害人之身體或健康者，處三年以下有期徒刑，拘役或一千元以下罰金。


司法院資訊處製作；財團法人民間司法改革基金會備份。
